【裁判字號】    97,交聲,61
【裁判日期】    970416
【裁判案由】    聲明異議
【裁判全文】
臺灣彰化地方法院交通事件裁定
移送機關即
原處分機關  交通部公路總局臺中區監理所彰化監理站
異  議  人
即受處分人  甲○○
上列受處分人因違反道路交通管理處罰條例案件，對於交通部公
路總局臺中區監理所彰化監理站於民國96年12月28日所為之處分
（原處分案號：彰監四字第裁64－I00000000號）聲明異議，本
院裁定如下：
    主  文
原處分撤銷。
甲○○不罰。
    理  由
一、按汽車駕駛人，行經有燈光號誌管制之交岔路口闖紅燈者，
    處新臺幣（下同）1，800元以上5，400元以下罰鍰；汽車駕
    駛人違反前揭之規定者，除依原條款處罰鍰外，並予記違規
    點數3點，道路交通管理處罰條例第53條第1項及第63條第1
    項第3款固定有明文。惟按法院受理有關交通事件，準用刑
    事訴訟法之規定，道路交通管理處罰條例第89條亦有明定。
    故法院於審理行為人違反道路交通管理處罰條例案件，為事
    實之認定時，如就原處分機關所認定之行為人違規事實仍有
    合理之懷疑，而無法百分之百確信行為人確有該當於道路交
    通管理處罰條例各該處罰條文之構成要件事實時，此際即應
    依訴訟上之待證事實「倘有懷疑，則從被告之利益作解釋」
    之證據法則，作對受處分人有利之認定，此有最高法院76年
    臺上字第4986號判例可資參照。
二、原處分機關交通部公路總局臺中區監理所彰化監理站以：本
    件為彰化縣警察局田中分局於民國96年12月3日以彰警交字
    第I00000000號舉發違反道路交通管理事件通知單（下稱舉
    發單），當場舉發受處分人即異議人（下稱異議人）甲○○
    於同日9時35分許，駕駛車牌號碼2013－AA號租賃小貨車，
    在彰化縣社頭鄉○○路○段與446巷口，因有「闖紅燈」之違
    規事由，經警攔停後掣單舉發，嗣異議人因不服本案裁決，
    原處分機關乃依道路交通管理處罰條例第53條第1項、第63
    條第1項之規定，裁處罰鍰2，700元，並記違規點數3點。
三、本件聲明異議意旨如附件所示。
四、異議人對於在前揭時、地，駕駛車牌號碼2013－AA號租賃小
    貨車之事實雖不爭執，然堅詞否認有何違規行為。觀之原處
    分機關僅以舉發機關即彰化縣警察局田中分局員警製發之舉
    發單為裁處之論據，並無現場採證照片或錄影資料作為佐證
    ；雖本件舉發警員蕭坤杰到庭證稱異議人當時確有闖紅燈之
    違規情事等語，惟亦自陳當時有錄影，然因影帶事後重複使
    用，故已無法提出當時錄得異議人違規情形之錄影帶一情明
    確，則本件取締當時既有輔以器材錄影，欲證明本件之違規
    事實自應佐以該錄影資料，殊不得遽依舉發警員之片面陳述
    即認異議人有闖紅燈之情形，故在舉發機關無法提出採證照
    片、錄影資料或其他證據足以佐證異議人確實於前揭時、地
    有上述違規情節下，依「倘有懷疑，則從被告之利益作解釋
    」之證據法則，自應作對異議人有利之認定，認異議人之異
    議為有理由。從而，原處分應予撤銷，改諭知異議人不罰。
五、依道路交通管理處罰條例第87條第2項、道路交通案件處理
    辦法第20條前段，裁定如主文。
中    華    民    國    97    年    4     月    16    日
                  交通法庭    法  官  周淡怡
以上正本證明與原本無異。
如不服本裁定，應於裁定送達後五日內向本院提出抗告狀 (須附
抗告狀繕本 )。
中    華    民    國    97    年    4     月    16    日
                              書記官  劉玫金


司法院資訊處製作；財團法人民間司法改革基金會備份。
